臺灣高等法院高雄分院民事裁定
111年度抗字第144號
抗  告  人  洪秉宏  
相  對  人  蔡亞岑  
上列當事人間請求塗銷所有權移轉登記事件，相對人聲請訴訟救
助，抗告人對於中華民國111年3月28日臺灣屏東地方法院111年
度救字第13號所為裁定提起抗告，本院裁定如下：
    主  文
抗告駁回。
抗告費用由抗告人負擔。
    理  由
一、抗告意旨略以：相對人名下有房地產價值約新臺幣（下同）
    400萬元，另有年終獎金及每月強制執行抗告人之薪資、保
    險費滿期金30萬元、加入勞保最低薪資25,600元，顯非無資
    力之人，應係隱藏資力，毋須法律扶助，為此提起抗告，求
    予廢棄原裁定等語。
二、相對人則以：相對人名下之不動產係為自用，且公告現值55
    0萬元以下無須列入可處分資產計算範圍，本件係因抗告人
    不願自動履行，致相對人須向法院聲請強制執行，執行所得
    亦均用以支付未成年子女之扶養費，另相對人並無所謂保險
    滿期金30萬元等語置辯。
三、按當事人無資力支出訴訟費用者，除顯無勝訴之望外，法院
    應依聲請，以裁定准予訴訟救助，民事訴訟法第107條第1項
    定有明文。次按經法律扶助基金會分會准予法律扶助之無資
    力者，其於訴訟或非訟程序中，向法院聲請訴訟救助時，除
    顯無理由者外，應准予訴訟救助，不受民事訴訟法第108條
    規定之限制，民國104年7月1日修正公布施行之法律扶助法
    第63條亦有明文。揆諸該條修正理由謂：鑑於民事訴訟及行
    政訴訟之訴訟救助亦以無資力為前提，而法律扶助之申請人
    ，既符合本法所定無資力之要件，而經分會准許法律扶助，
    其再向法院聲請訴訟救助時，法院就其有無資力，允宜無庸
    再審查，以簡省行政成本，並強化訴訟救助之功能，爰刪除
    但書規定，並參考民事訴訟法第107條第1項但書規定，限定
    除有顯無理由之情形外，法院應准予訴訟救助。
四、經查，相對人就本件訴訟因無資力支出訴訟費用，前向財團
    法人法律扶助基金會屏東分會（下稱法扶屏東分會）申請法
    律扶助，經該會審查後認定相對人符合法定標準，且所請非
    顯無理由，准予全部扶助，有財團法人法律扶助基金會法律
    扶助申請書、資歷審查詢問表、戶籍謄本、相對人109年度
    綜合所得稅各類所得資料清單及全國財產稅總歸戶財產查詢
    清單、臺灣人壽保險契約內容變更確認函、全球人壽保單投
    保證明、存摺影本、審查表、准予扶助證明書等件在卷可稽
    （見本院卷第卷第43-75頁、第89頁）。相對人既經法扶屏
    東分會審定准予法律扶助，揆諸上開說明，法院就相對人之
    資力即無庸再審查。又相對人提出之起訴狀（見本院卷第79
    至86頁），業已敘明起訴理由，非經審理不能認顯無勝訴之
    望，其聲請訴訟救助，與法定要件相符，應予准許。抗告意
    旨空言揣測相對人隱藏資力，非無能力支出訴訟費用云云，
    自非可採。從而，原裁定依上開規定准予訴訟救助，並無違
    誤，抗告人提起抗告，聲明廢棄原裁定，並無理由，應駁回
    其抗告。
五、據上論結，本件抗告為無理由，裁定如主文。
中　　華　　民　　國　　111 　年　　6 　　月　　2   　日
                    民事第五庭    
                        審判長法  官 蘇姿月
                              法  官 郭宜芳
                              法  官 謝雨真
以上正本證明與原本無異。
本件不得再抗告。　　　　　　　　　　　　　　　　　　　
中　　華　　民　　國　　111 　年　　6 　　月　　2   　日
　　　　　　　　　　　　　　　書記官 陳勃諺